臺灣臺中地方法院民事判決
111年度訴字第1402號
原      告  楊吳奈美
訴訟代理人  林幸頎律師
被      告  楊連發  

訴訟代理人  劉坤典律師
            林慧挐  

上列當事人間撤銷除權判決事件，本院於民國111年7月20日言詞
辯論終結，判決如下：
    主    文
原告之訴駁回。
訴訟費用由原告負擔。
    事實及理由
一、按「有下列各款情形之一者，得以公示催告聲請人為被告，
    向原法院提起撤銷除權判決之訴：一、……。六、有第496條
    第1項第7款至第10款之再審理由者。」、「撤銷除權判決之
    訴，應於30日之不變期間內提起之。前項期間，自原告知悉
    除權判決時起算。但依前條……第6款所定事由提起撤銷除權
    判決之訴，如原告於知有除權判決時不知其事由者，自知悉
    其事由時起算。除權判決宣示後已逾5年者，不得提起撤銷
    之訴。」，民事訴訟法第551條第2項、第552條分別定有明
    文。又民事訴訟法第496條第1項第8款規定：「當事人之代
    理人或他造或其代理人關於該訴訟有刑事上應罰之行為，影
    響於判決者。」，即以民事訴訟法第551條第2項第6款、第4
    96條第1項第8款之事由提起撤銷除權判決之訴者，其30日法
    定不變期間之係自「知悉具有該項事由時」起算， 並非自
    「知悉除權判決時」起算，且因本院民國110年度除字第408
    號民事判決(下稱系爭除權判決)係於110年11月8日作成，而
    原告係於本院110年度司催字第166號民事裁定(下稱系爭公
    示催告裁定)異議事件之抗告程序，即臺灣高等法院臺中分
    院(下稱臺中高分院)111年度抗字第48號公示催告聲明異議
    事件審理時，經臺中高分院將被告於110年12月29日提出民
    事抗告陳述意見狀繕本送達後，於111年2月21日知悉系爭除
    權判決之存在，但原告究係何時知悉系爭除權判決具有民事
    訴訟法第496條第1項第8款規定之事由存在，即屬不明。被
    告固抗辯稱原告至遲於110年6月16日知悉，而30日不變期間
    於110年7月16日屆滿云云，然依前述，系爭除權判決作成日
    期為110年11月8日，原告自不可能於110年6月16日即已知悉
    系爭除權判決具有民事訴訟法第496條第1項第8款規定之事
    由，是原告於111年3月29日提起本件訴訟時既已主張系爭除
    權判決具有民事訴訟法第551條第2項第6款、第496條第1項
    第8款規定之事由，爰從寬認定原告以此項事由起訴時尚未
    逾30日不變期間，本件訴訟就此部分即為合法。至 原告另
    依民事訴訟法第551條第2項第1款及第5款等事由訴請撤銷系
    爭除權判決部分，業經本院於111年7月11日裁定駁回原告之
    訴，原告不服提起抗告，此部分即不在本件判決範圍，先予
    敘明。 
二、原告方面：
　(一)原告起訴主張：
　 1、被告明知如附表所示之日南紡織股份有限公司(下稱日南 
      公司)之股票62張(下稱系爭股票)為楊得根(即原告之夫、
      被告之父)之遺產，係借名登記在被告名下，且未遺失，
      竟於110年3月間某日向治安單位報案(案號：P11003CFVL0
      MAX2)，再向日南公司申請掛失，又於110年3月16日以系
      爭股票遺失為由向法院聲請公示催告，經鈞院於110年3月
      30日以系爭公示催告裁定准許後，於110年4月27日公告進
      行公示催告程序，原告曾於公示催告期間即110年7月23日
      具狀向鈞院提出異議，但鈞院仍於110年11月8日作成系爭
      除權判決，宣告如附表所示之系爭股票均無效。 
　 2、又原告曾對系爭公示催告裁定提出異議，主張鈞院對系爭
      股票行公示催告程序為不合法等情，經鈞院以110年度事
      聲字第93號民事裁定駁回異議後，原告不服提起抗告，再
      經臺中高分院以111年度抗字第48號民事裁定(下稱48號裁
      定)駁回抗告，原告亦不服再向最高法院提出再抗告，惟
      依臺中高分院48號裁定理由欄四記載被告「向治安單位報
      案(案號：P11003CFVL0MAX2）在案」乙節，原告收受該裁
      定後委由律師聲請閱卷，發現在卷內日南公司出具「股票
      掛失受理通知書」上確有相關報案紀錄之記載，則被告既
      明知系爭股票實際上並未遺失，卻向治安機關謊報遺失，
      進而聲請公示催告、取得系爭除權判決之行為，應已構成
      刑法第171條第1項未指定犯人誣告罪(謊報遺失)、同法第
      339條第2項詐欺得利罪【向法院傳遞不實資訊之詐欺犯罪
      (聲請公示催告、除權判決部分)】、及刑法第216條、第2
      14條行使使公務員登載不實文書罪等刑事上應罰之行為，
      爰依民事訴訟法第551條第2項第6款適用同法第496條第1
      項第8款規定，請求撤銷系爭除權判決。
　 3、並聲明：系爭除權判決應予撤銷。
  (二)對被告抗辯之陳述：　　　
　 1、原告於111年2月28日知悉系爭除權判決之存在，於111年3
      月29日提起本件訴訟時尚未逾30日法定不變期間，而原告
      起訴時雖尚未對被告涉犯上開犯罪情節提出刑事告訴或告
      發，但原告亦於111年6月6日向臺灣臺中地方檢察署(下稱
      臺中地檢署)對被告提出刑事告訴，目前仍在偵查中。又
      依民事訴訟法第551條第2項第6款規定提出撤銷除權判決
      訴訟，不以刑事訴訟判決確定為必要，此有臺灣彰化地方
      法院(下稱彰化地院)98年度訴字第788號民事判決意旨可
      參)。
　 2、訴外人楊淑朱、楊淑惠(均為原告之女)於107年間提起另
      案107年度重家繼訴字第44號事件時，即已指明系爭股票
      乃借名登記在被告名下，且系爭股票係由原告掌控(原告
      乃集團副總裁，江秀麗則為原告之員工)，被告於另案訴
      訟親自到庭，及委任律師陪同到庭，被告對於楊淑朱與楊
      淑惠主張系爭股票由原告收執保管，並未遺失之事實，知
      之甚詳。嗣系爭股票雖遭楊淑朱取走，惟仍未遺失。被告
      若主觀上欲行使其權利，應依正當法律途徑為之，詎被  
      告向治安機關謊報遺失，顯涉有刑事上應罰之行為。　
 　3、系爭股票自始均由楊得根收執保管，被告從未取得占有，
      亦明知系爭股票並未遺失之事實，已據證人黃盟祥、江秀
      麗於另案到庭作證明確，而訴外人羅閎逸律師亦於110年3
      月10日在另案結證被告曾同意將其名下之股票及不動產列
      為楊得根之資產。嗣於楊得根死亡後，即由原告收執保管
      系爭股票及被告名下不動產權狀，而被告先就其名下不動
      產權狀謊報遺失、申請補發權狀，經臺中地檢署檢察官追
      訴後，被告已認罪，並經鈞院刑事庭以110年度簡字第142
      4號刑事簡易判決判處罪刑確定。至於被告向治安機關謊
      報遺失系爭股票，於110年3月15日即向日南公司取得股票
      掛失，再持以向鈞院聲請公示催告、除權判決，被告此等
      謊報遺失之行為，觸犯未指定犯人之誣告罪、使公務員登
      載不實罪等刑事上應罰之行為，因原告無從知悉被告究係
      向何一治安機關報案，報案紀錄亦非可供民眾公開查詢資
      料，而日南公司既已受理原告掛失系爭股票，並在股票掛
      失受理通知書上載明報案案號，原告向鈞院聲請函查日南
      公司，應有調查之必要性。
   4、民事訴訟法第551條第2項第6款規定，係包含同法第496條
      第1項第8款之事由，而該事由僅明定「關於該訴訟有刑事
      上應罰之行為，影響於判決者」，法文並未明定「須經有
      罪判決確定」為法定要件，而我國司法實務亦未限定應以
      被告所涉「刑事判決有罪確定」為限(參見彰化地院98年
      度訴字第788號民事判決意旨)。是被告涉犯未指定犯人誣
      告罪、使公務員登載不實罪等刑事應罰之行為部分，民事
      法院應可本於自由心證獨立判斷，不受刑事認定之拘束。
三、被告方面：
　(一)按股票遺失申請補發，應由股東或合法持有人向治安機關
      報案或報備，填具股票掛失申請書，送交公司查核登記；
      尚未辦妥過戶者，另增附證券商或出讓人之證明文件，為
      證券交易法第22條之1第2項授權制訂之公開發行股票公司
      股務處理準則第40條第1項第1款所明定。是向股票發行公
      司辦理股票掛失前，必須先向治安機關報案或報備，此為
      必須之程序。原告於鈞院108年度重家財訴字第13號請求
      剩餘財產分配事件(下稱108重家財訴13號事件)，曾聲請
      對於日南公司告知訴訟，日南公司則於110年4月26日以(1
      10)日紡股字第04261010號函轉知原告，並副知被告，該
      函說明二記載：「本公司股東楊連發日前辦理股票掛失通
      知，並進行法院公示催告中，特此告知台端知悉」等語，
      原告於110年6月16日在該事件提出民事爭點整理狀檢附該
      函文及系爭公示催告裁定，足見原告最遲於110年6月16日
      已知悉被告向日南公司辦理系爭股票之掛失止付。而原告
      不論於該事件及本件均委任律師為訴訟代理人，對於前開
      證券交易法第22條之1第2項授權制訂之公開發行股票公司
      股務處理準則第40條第1項第1款規定，應無不知之理，是
      原告應最遲於110年度6月16日知悉被告在辦理掛失止付前
      已向治安機關報案遺失之事實，故原告以民事訴訟法第55
      1條第2項第6款、第496條第1項第8款規定提起撤銷除權判
      決之不變期間應於110年7月16日屆滿，原告遲至111年3月
      29日始提起本件訴訟，已逾30日不變期間，其訴為不合法
      ，應予駁回。
　(二)又依民事訴訟法第496條第1項第8款規定，係指「有當事
      人之代理人或他造或其代理人關於該訴訟有刑事上應罰之
      行為，影響於判決者，得以再審之訴對於確定終局判決聲
      明不服」，而依同條第2項規定，須以宣告有罪之判決或
      處罰鍰之裁定已確定，或因證據不足以外之理由，而不能
      為有罪之確定判決或罰鍰之確定裁定者為限，始得提起再
      審之訴。此於依同法第551條第2項第6款、第496條第1項
      第8款提起撤銷除權判決之訴，應得類推適用，始立法之
      原意。詎原告依民事訴訟法第551條第2項第6款、第496條
      第1項第8款規定提起本件訴訟，並未提出法院宣告有罪之
      判決或處罰鍰之裁定已確定，或因證據不足以外之理由，
      而不能為有罪之確定判決或罰鍰之確定裁定為佐證，且原
      告於111年6月6日言詞辯論期日自承就被告有犯罪行為應
      處罰部分，僅已向臺中地檢署提出刑事告訴，並無確定有
      罪之刑事判決等語，則原告依前揭條款規定提起本件訴訟
      ，於法不合，應予駁回。
　(三)原告雖主張依彰化地院98年度訴字第788號民事判決意旨
      ，認為依民事訴訟法第551條第2項第6款、第496條第1項
      第8款規定提起撤銷除權判決之訴，不以刑事判決確定之
      必要云云，並未提出該則判決供參，但經被告依司法院裁
      判書查詢系統查詢該則判決內容，係以同法第552條第2項
      第1款為判決依據，並非以同條項第6款、第496條第1項第
      8款為裁判理由(參見被證18)，是原告此部分主張並不足
      採。
　(四)依民事訴訟法第551條第2項第6款、第496條第1項第8款規
      定提起撤銷除權判決之訴，應有同法第496條第2項規定之
      類推適用。倘鈞院認為同法496條第2項規定之要件，係屬
      實體要件，則於不符該實體要件時，應以判決駁回。此從
      被告就系爭股票向治安機關為報案遺失時，並不知系爭股
      票所在，並無刑事上應罰之行為，影響於系爭除權判決者
      ：
　 1、原告於兩造其他相關案件主張楊得根與被告間就系爭股票
      有借名登記契約關係云云，被告固知悉其主張而否認之，
      但此與被告是否知悉系爭股票究竟在何人占有中，係屬2
      事，被告於聲請公示催告前向治安機關報案遺失股票時，
      並不知系爭股票在何人占有中，原告雖於公示催告程序聲
      明異議，經法院通知其攜帶系爭股票前往說明，但原告並
      未到庭，嗣自承未占有系爭股票，而其主張占有系爭股票
      之楊淑朱則未申報權利，如何能認定被告向治安機關報案
      遺失時有誣告他人、偽造文書、詐欺之主觀犯意？原告主
      張被告有觸犯上開罪嫌之犯意，自應由其負舉證責任，不
      能以其主觀認知或推測之詞，即謂被告有任何觸犯刑事法
      律之故意。
　 2、原告雖主張被告於鈞院108年度重家財訴字第13號事件審
      理時未曾質疑系爭股票由原告直接占有之事實，亦未曾詢
      問系爭股票之下落云云，並提出該事件證人黃盟祥之證詞
      為證。惟查：
　 (1)被告否認於聲請公示催告程序及聲請除權判決過程知悉系
      爭股票係由何人占有之事實，亦否認原告占有系爭股票之
      事實，原告應就被告知悉上開事實負舉證責任，不能以被
      告未曾質疑上揭情事，遽以推認被告知悉系爭股票由何人
      占有，更何況原告自始從未占有系爭股票。又原告主張系
      爭股票為楊得根借名登記在被告名下乙節，被告亦否認之
      ，此經鈞院108年度重家財訴字第13號事件調查後，認定
      楊得根與被告並無借名登記契約存在。
　 (2)原告雖主張楊淑朱、楊淑惠提起鈞院107年度重家繼訴字4
      4號履行分割協議事件時已將系爭股票列為楊得根借名登
      記之財產，並稱系爭股票為原告所掌控，及提出原證3至7
      、10、11、12證明上開事實云云。然被告否認原告主張之
      借名登記契約存在，且借名登記契約是否存在與系爭股票
      實際由何人占有、現在何處，要屬2事，不能混為一談。
      况楊淑朱等2人雖在於上開事件審理時稱系爭股票為原告
      掌管中或由德昌食品股份有限公司(下稱德昌公司)之會計
      人員江秀麗保管中等語。但楊淑朱等2人在該事件審理時
      從未承認系爭股票由楊淑朱占有，實際上原告亦未占有系
      爭股票，因原告於本件訴訟自承系爭股票遭楊淑朱取走，
      若原告確實占有系爭股票，其向鈞院提出系爭股票應非難
      事，卻未能遵期提出，即證明其未占有系爭股票，尤其江
      秀麗在該事件審理時亦到庭證稱未看過系爭股票等語，則
      被告又如何得知系爭股票所在？
　 (3)黃盟祥在前揭事件審理時雖證稱系爭股票是楊得根的，權
      狀原本、存摺原本均由楊得根保管等語，被告否認黃盟祥
      證述內容，即使依黃盟祥證述，系爭股票亦非原告所有，
      更無法證明由原告占有，益徵被告在聲請公示催告時不知
      系爭股票所在。
　 (4)原告在鈞院辦理公示催告程序期間提出異議，經鈞院通知
      應於110年8月2日攜帶系爭股票到院陳述意見，惟原告並
      未到院陳述意見，鈞院非訟中心再通知原告應於110年8月
      13日提出系爭股票，但原告亦未依鈞院通知提出，嗣經鈞
      院以110年度事聲字第93號裁定駁回異議後，原告提起抗
      告時始稱系爭股票由楊淑朱持有等語，然楊淑朱為原告之
      女兒，住在其樓上，原告向楊淑朱索取系爭股票並無任何
      困難，其向鈞院陳報系爭股票在楊淑朱手中亦無任何困難
      ，益見原告向鈞院聲明異議(或申報權利)時，根本未持有
      系爭股票，亦不知系爭股票係在何處，為何人所持有，遑
      論被告亦不知，則被告向治安機關報案遺失，聲請掛失，
      聲請公示催告，繼而聲請除權判決，何錯之有？
　(五)原告提出原證31即鈞院刑事庭110年度簡字第1424號刑事
      簡易判決，主張被告明知系爭股票自始無遺失，卻謊報遺
      失云云。惟上開刑事案件之事實係指土地及建物所有權狀
      ，並不及於系爭股票，原告上開主張實有張冠李戴之虞。
      又被告在鈞院刑事庭審理時雖對於系爭土地所有權狀未遺
      失乙節表示認罪，但土地所有權狀與系爭股票為不同財產
      標的，不能混為一談。况被告於上揭家事案件審理時 曾
      詢問原告、楊淑朱及江秀麗等人，其等均不知系爭股票何
      在，而非法占有之楊淑朱更未說明系爭股票為其所占有，
      反而證述係由江秀麗保管等語，遑論原告未曾占有系爭股
      票，否則鈞院於公示催告程序2度命其提出系爭股票，均
      未能提出。據此，原告究係主張被告於聲請公示催告時，
      系爭股票係由其占有，或由楊淑朱占有，並未表明，僅籠
      統表示被告知悉系爭股票並未遺失云云，可見原告亦不知
      被告聲請公示催告時系爭股票之所在。原告以被告在不相
      干之刑事案件認罪，主張被告於聲請公示催告時知悉系爭
      股票為何人所占有云云，洵非可採。
　(六)並聲明：如主文所示。　　
四、兩造不爭執事項：
　(一)兩造為母子關係，系爭股票登記名義人為被告。
　(二)被告於110年3月間某日以系爭股票遺失為由向治安單位報
      案(案號：P11003CFVL0MAX2)，又向日南公司申請掛失，
      於110年3月15日取得日南公司出具股票掛失受理通知書後
      ，於110年3月16日向法院聲請公示催告，經本院於110年3
      月30日以系爭公示催告裁定准許後，於110年4月27日公告
      後開始公示催告程序，原告曾於公示催告期間即110年7月
      23日具狀向本院提出異議，但本院於110年11月8日作成系
      爭除權判決，宣告如附表所示之系爭股票均無效，並於判
      決理由三記載原告未依法於公示催告期間內提出系爭股票
      及申報權利，而無從於除權判決中為保留其等權利之裁判
      等語。　
　(三)原告就本院所為系爭公示催告裁定，曾以被告非系爭股票
      所有人，亦未曾保管系爭股票，無權聲請公示催告為由提
      出異議，經本院於110年11月30日以110年度事聲字第93號
      民事裁定駁回異議後，原告不服提出抗告，再經臺中高分
      院於111年3月7日以48號裁定駁回抗告後，原告仍不服提
      起再抗告，再經最高法院於111年5月26日以111年度台抗
      字第426號民事裁定駁回再抗告，並經確定。　
五、兩造爭執事項：
　  原告主張系爭除權判決具有民事訴訟法第551條第2項第6款
    、第496條第1項第8款規定之事由存在，是否有理由？
六、法院之判斷：
  (一)查民事訴訟法第551條第1項、第2項第6款規定：「對於除
      權判決，不得上訴(第1項)。有下列各款情形之一者，得
      以公示催告聲請人為被告，向原法院提起撤銷除權判決之
      訴：……。六、有第496條第1項第7款至第10款之再審理由
      者(第2項第6款)。」，而民事訴訟法第496條第1項第8款
      、第2項規定：「有下列各款情形之一者，得以再審之訴
      對於確定終局判決聲明不服。……。八、當事人之代理人或
      他造或其代理人關於該訴訟有刑事上應罰之行為，  影響
      於判決者(第1項第8款)。……。前項第7款至第10款情形，
      以宣告有罪之判決或處罰鍰之裁定已確定，或因證據不足
      以外之理由，而不能為有罪之確定判決或罰鍰之確定裁定
      者為限，得提起再審之訴(第2項)。」。又民事訴訟法第4
      96條第2項既規定，同條第1項第7款至第10款情形，以宣
      告有罪之判決已確定，或其刑事訴訟不能開始或續行非因
      證據不足者為限，得提起再審之訴。是同條第1項但書所
      謂當事人已依上訴主張其事由或知其事由而不為主張，就
      第7款至第10款所列情形而言，應包括同條第2項之要件在
      內(參見最高法院78年台上字第413號民事判例意旨)。另
      民事訴訟法第496條第1項第8款所謂當事人之代理人或他
      造或其代理人關於該訴訟有刑事上應罰之行為影響於判決
      者，須以關於該訴訟所發生，且其應罰之行為影響於判決
      者為限，例如當事人之代理人對於該訴訟教唆證人偽證或
      脅迫他造當事人為不利於己陳述，致受有罪判決確定，足
      以影響於判決者是(參見最高法院88年度台再字第6號民事
      裁判意旨)。據此可知，依前揭民事訴訟法第551條第1項
      規定，對於除權判決既不得上訴，則除權判決一經法院宣
      示或公告即為確定，其救濟途徑僅有依同條第2項規定之6
      款事由提起撤銷除權判決之訴，訴訟屬性與提起再審之訴
      無異，故依同法條第2項第6款適用同法第496條第1項第8
      款規定之事由提起撤銷除權判決之訴，參照前揭最高法院
      78年台上字第413號民事判例及88年度台再字第6號民事裁
      判等意旨，當然有同法第496條第2項規定之適用，即必須
      符合「當事人之代理人或他造或其代理人關於該訴訟有刑
      事上應罰之行為，影響於判決」者，且以「宣告有罪之判
      決已確定，或其刑事訴訟不能開始或續行非因證據不足者
      為限」之前提要件，始得為之，否則無異割裂民事訴訟法
      第496條第1項第8款與第2項規定之整體適用，造成依民事
      訴訟法第521條第1項第6款適用第496條第1項第8款規定提
      起撤銷除權判決之訴時，與直接適用民事訴訟法第496條
      第1項第8款規定提起再審之訴時，2者審查是否具有撤銷
      事由(或再審事由)時適用法律要件之失衡，即非法之所許
      ，亦與法律之公平正義有違。
　(二)原告雖主張被告明知系爭股票並未遺失，卻於110年3月間
      向治安機關謊報遺失，進而聲請公示催告及取得系爭除權
      判決之行為，應已構成刑法第171條第1項未指定犯人誣告
      罪(謊報遺失)、第216條、第214條行使使公務員登載不實
      文書罪及第339條第2項詐欺得利罪【向法院傳遞不實資訊
      之詐欺犯罪(聲請公示催告、除權判決部分)】等刑事上應
      罰之行為，並於111年6月6日具狀向臺中地檢署提出刑事
      告訴，目前在檢察官偵查中等情，被告則不爭執原告已提
      出刑事告訴之事實外，其餘均否認有何原告主張之刑事犯
      罪行為，並以上情抗辯。本院認為原告既依民事訴訟法第
      521條第1項第6款、第496條第1項第8款規定提起本件訴訟
      ，自應就被告於聲請公示催告及除權判決程序有刑事上應
      罰之行為，且影響於判決之有利於己事實負舉證責任， 
      且應提出被告經法院「宣告有罪之判決或處罰鍰之裁定確
      定，或因證據不足以外之理由，而不能為有罪之確定判決
      或罰鍰之確定裁定者」等證據資料為佐證，但原告於111
      年6月6日言詞辯論期日自承於當日始具狀向臺中地檢署對
      被告提出刑事告訴，並聲請俟臺中地檢署檢察官偵查終結
      後再進行本件訴訟等情(參見本院卷第178頁)，本院除當
      庭以言詞諭知本件訴訟並無裁定停止之必要外，因原告起
      訴時並未取得被告因聲請公示催告及除權判決程序涉有刑
      事犯罪行為，並經法院判決有罪或科處罰鍰確定，或非因
      證據不足而不能判處罪刑或科處罰鍰等裁判文書供參，且
      最高法院29年渝上字第1560號民事判例意旨亦揭示：「當
      事人以有民事訴訟法第492條第1項第7款(舊條文)情形為
      理由提起再審之訴，依同條第2項既以宣告有罪之判決已
      確定，或其刑事訴訟不能開始或續行非因證據不足者為限
      ，始得為之，自不得先行提起再審之訴，聲請中止訴訟程
      序，以待此項要件之完成。」等語，足認原告依民事訴訟
      法第551條第2項第6款、第496條第1項第8款規定提起本件
      訴訟，核與前揭法定要件不合，原告此部分主張即嫌無憑
      。  
  (三)至原告固援引彰化地院98年度訴字第788號民事判決意旨
      ，主張依民事訴訟法第551條第2項第6款、第496條第1項
      第8款規定提起撤銷除權判決之訴，不以刑事判決有罪確
      定之必要云云。惟依被告提出被證18即彰化地院該則判決
      內容全文(參見本院卷第519～523頁)，確認該則民事判決
      係以民事訴訟法第552條第2項第1款規定之事由為認定依
      據，並未適用民事訴訟法第551條第2項第6款、第496條第
      1項第8款等規定為裁判理由，是原告顯然並未詳閱該則判
      決全文而有誤解，此部分主張即無足採。
七、綜上所述，原告依民事訴訟法第551條第2項第6款、第496條
    第1項第8款規定提起本件訴訟，尚乏積極證據證明被告涉有
    刑事上應處罰之行為，且經法院判處罪刑或科處罰鍰確定，
    故原告訴請撤銷系爭除權判決，即與上揭法條之要件不合，
　　原告之主張為無理由，應予駁回。
八、再本件事證已臻明確，原告雖於111年6月29日具狀聲請訊問
    證人楊淑朱，待證事實為系爭股票實際占有人為楊淑朱， 
    被告未曾取得占有系爭股票，亦未曾詢問系爭股票下落云云
    。惟證人楊淑朱之待證事實與本件判決認定之原因事實無涉
    ，自無通知到庭作證之必要，原告此部分調查證據之聲請不
    應准許。又兩造其餘攻擊防禦方法及所提證據資料，核與本
    判決所得心證及結果均不生影響，毋庸逐一論述，併此敘明
    。
九、結論：本件原告之訴為無理由，依民事訴訟法第78條判決如
    主文。
中　　華　　民　　國　　111 　年　　8 　　月　　22　　日
                  民事第四庭    法  官  林金灶

股票附表：                                                                110年度除字第408號       編號   發    行    公    司     股    票    號    碼 種  類 張  數 股    數 備  考 0001 日南紡織股份有限公司 92-NE-0000000至92-NE-0000000  １８ １８００００  0002 日南紡織股份有限公司 92-NE-0000000至92-NE-0000000  ２ ２００００  0003 日南紡織股份有限公司 92-NE-0000000至92-NE-0000000  ２ ２００００  0004 日南紡織股份有限公司 92-NE-0000000至92-NE-0000000  ３ ３００００  0005 日南紡織股份有限公司 92-NE-0000000  １ １００００  0006 日南紡織股份有限公司 92-ND-0000000至92-ND-0000000  ２０ ２００００  0007 日南紡織股份有限公司 92-ND-0000000至92-ND-0000000  ２ ２０００  0008 日南紡織股份有限公司 92-ND-0000000至92-ND-0000000  ６ ６０００  0009 日南紡織股份有限公司 92-ND-0000000至92-ND-0000000  ６ ６０００  0010 日南紡織股份有限公司 92-NX-0000000  １ ３００  0011 日南紡織股份有限公司 92-NX-0000000  １ ６９８  

正本係照原本作成。
如對本判決上訴，須於判決送達後20日內向本院提出上訴狀。如
委任律師提起上訴者，應一併繳納上訴審裁判費。
中　　華　　民　　國　　111 　年　　8 　　月　　22　　日
                                書記官  莊金屏